【裁判字號】    99,聲,160
【裁判日期】    990420
【裁判案由】    返還提存物
【裁判全文】
臺灣桃園地方法院民事裁定               99年度聲字第160號
聲  請  人  丁○○
代  理  人  江松鶴律師
相  對  人  丙○○
            乙○○
            甲○○
上列當事人間聲請返還提存物事件，本院裁定如下：
    主  文
本院九十六年度存字第五九四八號提存事件聲請人所提存之擔保
金新台幣貳拾萬元，准予返還。
    理  由
一、按訴訟終結後，供擔保人證明已定20日以上之期間，催告受
    擔保利益人行使權利而未行使者，或法院依供擔保人之聲請
    ，通知受擔保利益人於一定期間內行使權利並向法院為行使
    權利之證明而未證明者，法院應依供擔保人之聲請，以裁定
    命返還其提存物，民事訴訟法第104 條第1 項第3 款定有明
    文；另依同法第106 條所示，前開規定於其他依法令供訴訟
    上之擔保者準用之。又上述所謂「訴訟終結」，係指依假扣
    押所保全之請求提起之本案訴訟終結；如供擔保人未提起本
    案訴訟時，則指假扣押裁定及假扣押執行程序均不存在者而
    言。
二、本件聲請意旨略以：聲請人前遵本院96年度裁全字第7958號
    假扣押裁定，並以本院96年度存字第5948號提存事件，提供
    新台幣23萬元為擔保，經本院以96年度執全字第4474號對相
    對人之財產假扣押執行在案。惟聲請人經本院96訴字第1847
    號取得勝訴判決，遂聲請本院撤銷假扣押裁定及撤回假扣押
    執行，並依法定期催告相對人行使權利，惟相對人未於期限
    內行使權利並為證明，爰依民事訴訟法第104 條第1 項第3
    款之規定聲請返還上開提存物等語，並提出本院96年度裁全
    字第7958號假扣押裁定、96年度存字第5948號提存書暨國庫
    存款收款書、96年度訴字第1847號民事判決暨確定證明書、
    98年度全聲字第178 號民事裁定暨確定證明書、民事聲請撤
    回狀、98年度認字第00500004號通知書暨送達證書、桃園15
    支郵局存證信函第368 號暨收件回執2 紙等件（均影本）為
    證。
三、經查，聲請人上開主張對相對人供擔保後為假扣押，其後聲
    請撤回原假扣押執行之事實，經本院審核上開證物，並依職
    權調閱本院96年度裁全字第7958號假扣押卷宗、96年度存字
    第5948號擔保提存卷宗、96年度執全字第4474號假扣押執行
    卷宗、98年度全聲字第178 號撤銷假扣押卷宗無訛，堪信屬
    實，足認本件已符合上述「訴訟終結」之要件。次查，聲請
    人於本件訴訟終結後，以桃園15支郵局存證信函第368 號定
    20日以上期間，催告相對人丙○○、乙○○就上開假扣押之
    執行所受之損害行使權利，該存證信函業分別於98年7 月9
    日、7 月13日送達相對人丙○○、乙○○，有上開存證信函
    暨掛號郵件回執2 紙在卷可稽。又聲請人以本院公證處99年
    度認字第00500004號認證之通知書定20日以上期間，催告相
    對人甲○○就上開假扣押之執行所受之損害行使權利，該通
    知書於99年1 月8 日寄存送達於相對人甲○○住所地之派出
    所在案，亦有聲請人提出經本院公證人認證之上揭存證信函
    、本院送達證書在卷可考。則依民事訴訟法第138 第2 項條
    之規定，該通知書自寄存送達相對人甲○○住所地之警察機
    關之日起經10日即99年1 月18日發生效力，相對人甲○○應
    自是日起算20日即99年2 月7 日前行使其權利。然相對人迄
    未行使權利乙節，業經本院職權向本院民事分案室及臺灣基
    隆地方法院查詢無誤，有本院民事紀錄科查詢表2 紙、臺灣
    基隆地方法院99年3 月17日基院慧文檔字第0990000354號函
    1 紙附卷可稽。則依首揭法律規定及說明，聲請人本件聲請
    ，尚無不合，應予准許。
四、依民事訴訟法第104 條第1 項第3 款、第106 條，裁定如主
    文。
中    華    民    國    99    年    4     月    20    日
                  民事第一庭    法  官  范明達
以上正本係照原本作成
如對本裁定抗告須於裁定送達後10日內向本院提出抗告狀，並應
繳納抗告裁判費新台幣1,000 元。
中    華    民    國    99    年    4     月    20    日
                                書記官  李心怡

司法院資訊處製作；財團法人民間司法改革基金會備份。
